臺灣高等法院高雄分院刑事裁定　　　　　　　　　　九十一年度聲再字第一一五號
　　　再審聲請人
　　　即受判決人　乙○○
右列聲請人因傷害案件，對於本院九十一年度上易字第七一０號中華民國九十一年七
月八日確定判決（臺灣屏東地方法院九十年度易字第一二三八號、臺灣屏東地方法院
檢察署九十年度偵字第五六六０號），聲請再審，本院裁定如左：
    主  文
再審之聲請駁回。
    理  由
一、本件聲請再審意旨略以：告訴人自警訊以迄二審中，其口述或撰狀表示案發之經
    過，包括是何人入侵？受傷部位如何？何人下手毆打？完全無一相同，警訊中，
    告訴人先表示在喜宴結束後半小時，「被告二人」即至告訴人家中對我毆打，造
    成告訴人「右腳踝腓骨遠端骨折併關節半脫臼」、「頭部外傷左眼部瘀腫」、「
    兩膝部挫擦傷」，然於本案一審中，告訴人所提出之告訴補充狀，將案情經過又
    變更為「被告二人於九十年八月十日十六時分，無故侵入告訴人家中將告訴人毒
    打臉部，引起左眼現已失去視覺之狀態，告訴人無故被毆後至被告家中理論時，
    又由乙○○再次踢打告訴人，致引起如診斷證明書所證明之右腳踝骨骨折及脫臼
    之屬重度傷害」，又依告訴人在一審九十年十一月七日之訊問筆錄內，表示當天
    僅有告訴人與其太太在場，並被「被告二人」將其「腿」打斷，沒有流血，造成
    其腿部不能走路，試問若告訴人遭被告打斷腿無法走路，又豈能在事後至被告家
    中理論？告訴人向二審法院提出之附帶民事起訴狀，對於案情之描述又有不同版
    本，究竟當天是「被告二人」侵入告訴人住居毆打臉部？還是被告乙○○一人？
    又告訴人被毆受傷之部位是臉部？還是腳部骨折？且告訴人若被毆後至被告家中
    理論時，是被甲○○或乙○○踢打？受傷之部位又是如何？告訴人前後指述完全
    不一樣，如何認定或相信其言？然證人諶鴻春多次出庭作證，何以二審僅採用其
    中一次說法，其餘有利於被告之證詞何以不採納？取捨標準為何？且一審法院所
    傳訊之目擊證人洪勝榮其證述告訴人「整個行為與走跑並無異狀」、「且看到林
    仕祺拿電風扇打乙○○」「但是被告二人沒有打林仕祺」，顯見被告當時未有傷
    害犯行，且告訴人沒有受傷情事，又告訴人驗傷單在案發後二天才就醫診斷，內
    情如何已有蹊蹺，二審就此證人證詞未予採納之理由未予說明，顯有重要證據漏
    未審酌之情事，爰依刑事訴訟法第四百二十一條之規定聲請再審云云。
二、按不得上訴於第三審法院之案件，除刑事訴訟法第四百二十條規定外，其經第二
    審確定之有罪判決，如就足生影響於判決之重要證據漏未審酌者，亦得為受判決
    人之利益，聲請再審，刑事訴訟法第四百二十一條固有明文。惟所謂「足生影響
    於判決之重要證據漏未審酌」，係指當事人於第二審法院判決前，所提出之證物
    ，足以影響、變更判決結果，而法院漏未審酌而言。如第二審判決前未經提出之
    證據，或所提出之證據，經第二審法院依調查之結果，本於論理法則、經驗法則
    ，取捨證據後，認定事實者，則不包括之。亦即所謂「有足以影響於判決之重要
    證據漏未審酌為理由」者，必該證據已經提出確漏未審酌，且該證據確為真實，
    而足以據以認定受判決人應受無罪、或免訴、或輕於原審所認定罪名而後可，否
    則如不足以推翻原確定判決所認之罪名，而僅據以爭執原確定判決對證據之取捨
    ，仍不能准許再審。本件原確定判決對再審聲請人即受判決人汴中興、汴中和傷
    害部分之事實，及據以認定該事實之證據，均已於本院原確定判決中詳予審酌、
    論斷，有該刑事判決書一份附卷足按，而再審聲請人所提告訴人指訴前後不一及
    事發後二天告訴人才就醫診斷等情，業經原審法院於判決書理由欄中述及：「按
    告訴人係民國六年出生，年已八十五歲，其妻陳金枝，有重度精神病，此有卷附
    戶口名簿影本及身心障礙手冊影本可稽，故告訴人受傷後，乏人帶其就醫，應可
    理解，而告訴人年歲已高，先後指訴或託人代寫訴狀，其內容若有不一，仍應探
    求真相，合先敘明。」云云；又再審聲請人雖質以證人諶鴻春於警訊中證稱：「
    根本未目睹被告二人打人之情況。」等語，及證人洪榮勝證稱：「有看到林仕祺
    拿電風扇打乙○○」、「但是被告二人沒有打林仕祺」等語，此有利於再審聲請
    人之證據原審未予採納且未敘明不採之理由，惟對案件之採證論理本為原審自由
    心證之範圍，原審並非漏未審酌，且本院原確定判決於理由欄中亦論及證人諶鴻
    春於原審結證稱：「我有看到，但是我怕被告兩人會對我不利，所以我不敢說」
    、「證人洪榮勝於原審證稱伊當時在被告家門外，沒看到林仕祺被打，按甲○○
    僅打告訴人一拳，此一動作，洪某未看到，並不違常情，自不能為被告有利之證
    據」云云。顯見原確定判決對於聲請人前開所指各節，業已明確論斷，且對相關
    事證，本於論理法則、經驗法則，以調查與事實是否相符後，詳述取捨之理由，
    難謂有前開刑事訴訟法第四百二十一條所定重要證據漏未審酌之情形，聲請人仍
    就原確定判決論斷之事實加以爭執，自非屬「足生影響於判決之重要證據漏未審
    酌」之再審理由。
三、綜上所述，再審聲請人所舉上開聲請再審之理由，核與刑事訴訟法第四百二十一
    條及第四百二十條第一項所列再審之要件均不符合，本件聲請人聲請再審，為無
    理由，應予駁回，爰依刑事訴訟法第四百三十四條第一項，裁定如主文。
中      華      民      國    九十一    年      八      月      十二    日
                              臺灣高等法院高雄分院刑事第二庭
                                  審判長法官  林正雄
                                        法官  黃仁松
                                        法官  黃壽燕
右正本證明與原本無異。
不得再抗告。
                                  法院書記官  黃富美
中    華    民    國      九十一      年      八      月     十二   日
